臺灣板橋地方法院刑事判決　　　　　　　100年度訴字第873號
公　訴　人　臺灣板橋地方法院檢察署檢察官
被　　　告　張清山
上列被告因違反毒品危害防制條例案件，經檢察官提起公訴（
100 年度毒偵字第629 號），被告於本院準備程序中就被訴事實
為有罪之陳述，經告知被告簡式審判程序之旨，並聽取當事人之
意見後，本院合議庭裁定由受命法官獨任進行簡式審判程序，判
決如下：
    主  文
張清山施用第一級毒品，處有期徒刑柒月，扣案海洛因壹包（驗
餘淨重零點零貳陸公克）沒收銷燬，扣案注射針筒壹支及電子磅
秤壹臺均沒收；又施用第二級毒品，處有期徒刑肆月，扣案甲基
安非他命壹包（驗餘淨重壹點參捌玖捌公克）沒收銷燬，扣案吸
食器壹組、玻璃球參個及摻食器壹支均沒收。應執行有期徒刑玖
月，扣案海洛因壹包（驗餘淨重零點零貳陸公克）及甲基安非他
命壹包（驗餘淨重壹點參捌玖捌公克）均沒收銷燬，扣案注射針
筒壹支、電子磅秤壹臺、吸食器壹組、玻璃球參個、摻食器壹支
均沒收。
    事  實
一、張清山前因施用毒品案件，經依本院97年度毒聲字第2418號
    裁定送勒戒處所觀察、勒戒後，認有繼續施用毒品之傾向，
    復經本院以98年度毒聲字第58號裁定令入戒治處所施以強制
    戒治，於民國98年9 月21日強制戒治執行完畢，並由臺灣板
    橋地方法院檢察署檢察官以98年度戒毒偵字第684 號為不起
    訴處分確定。猶未知悔改，於強制戒治執行完畢釋放後5 年
    內，復基於施用第一級毒品海洛因及第二級毒品甲基安非他
    命之犯意，於100 年1 月6 日下午2 時許，在新北市○○區
    ○○路3 段41巷8 號3 樓F 室之居處內，分別以針筒注射方
    式施用第一級毒品海洛因，及以玻璃球燒烤方式施用第二級
    毒品甲基安非他命。嗣於同日下午4 時30分許，為警在上址
    查獲，並扣得第一級毒品海洛因1 包（驗餘淨重0.026 公克
    ）、第二級毒品甲基安非他命1 包（驗餘淨重1.3898公克）
    、吸食器1 組、電子磅秤1 臺、玻璃球3 個、注射針筒1 支
    及摻食器1 支，嗣經警採其尿液送驗，檢驗結果呈甲基安非
    他命類與鴉片類陽性反應，始查知上情。
二、案經新北市政府警察局板橋分局移送臺灣板橋地方法院檢察
    署檢察官偵查起訴。
    理  由
一、上揭犯罪事實，迭據被告張清山於警詢、偵查及本院審理中
    自白不諱，又被告於100 年1 月6 日晚間8 時40分許為警所
    採集之尿液經送檢驗結果，確呈海洛因代謝物嗎啡陽性反應
    及甲基安非他命陽性反應，有臺灣檢驗科技股份有限公司
    100 年1 月25日濫用藥物檢驗報告1 紙附卷可稽。扣案之白
    色粉末及白色微黃透明結晶各1 包，經送鑑驗結果，分別含
    海洛因、甲基安非他命成分，海洛因1 包驗餘淨重0.026 公
    克，甲基安非他命1 包驗餘淨重1.3898公克等情，有交通部
    民用航空局航空醫務中心100 年2 月18日航藥鑑字第100072
    0 號毒品鑑定書各乙份在卷可參，復有被告自承為其所有供
    施用海洛因及甲基安非他命所用之吸食器1 組、電子磅秤1
    臺、玻璃球3 個、注射針筒1 支及摻食器1 支扣案可佐，足
    認被告之自白與事實相符。再被告有事實欄所示之施用毒品
    前科，有臺灣高等法院被告前案紀錄表在卷可參，其於強制
    戒治執行完畢釋放出所後，5 年內再犯本件施用第一級毒品
    及第二級毒品之罪，事證明確，洵堪認定。
二、按海洛因及甲基安非他命分屬毒品危害防制條例第2 條第2
    項第1 款、第2 款明定之第一、二級毒品。核被告所為，係
    犯毒品危害防制條例第10條第1 項、第2 項之施用第一、二
    級毒品罪。其持有第一、二級毒品之低度行為，為施用之高
    度行為所吸收，不另論罪。被告所犯上開二罪間，犯意各別
    ，行為互殊，應予分論併罰。爰審酌被告之素行、生活狀況
    、犯罪之動機、手段、所生危害程度、犯罪後坦承犯行之態
    度等一切情狀，分別量處如主文所示之刑，並定其應執行之
    刑，以資懲儆。
三、扣案之海洛因1 包（驗餘淨重0.026 公克）及甲基安非他命
    1 包（驗餘淨重1.3898公克）分係查獲之第一級、第二級毒
    品，且因該等海洛因及甲基安非他命之包裝袋與其內之毒品
    均難以完全析離，故扣案之海洛因及甲基安非他命各1 包，
    不問屬於犯人與否，皆應依毒品危害防制條例第18條第1 項
    前段規定沒收銷燬之。扣案之注射針筒1 支、電子磅秤1 台
    、吸食器1 組、玻璃球3 個及摻食器1 支，均係被告所有，
    其中注射針筒1 支、電子磅秤乃供被告施用海洛因使用，吸
    食器1 組、玻璃球3 個及摻食器1 支則係供被告施用甲基安
    非他命之工具，此經被告於本院審理時供陳明確，該等扣案
    物品爰均依刑法第38條第1 項第2 款、第3 項之規定宣告沒
    收。
據上論斷，應依刑事訴訟法第273 條之1 第1 項、第299 條第1
項前段，毒品危害防制條例第10條第1 項、第2 項、第18條第1
項，刑法第11條前段、第51條第5 款、第9 款、刑法第38條第1
項第2 款、第3 項，判決如主文。
本案經檢察官鄭淑壬到庭執行職務。
中    華    民    國   100    年    4     月    29    日
                  刑事第十九庭  法  官  吳佳穎
以上正本證明與原本無異
如不服本判決應於送達後10日內向本院提出上訴狀
                                書記官  黃炎煌
中    華    民    國  100     年    4     月    29    日
附錄本案論罪科刑法條全文：
毒品危害防制條例第10條
施用第一級毒品者，處6 月以上5 年以下有期徒刑。
施用第二級毒品者，處3 年以下有期徒刑。